台灣新竹地方法院交通事件裁定　　　　　　　　　　　　九十年度交聲字第五二號
　　移
　　異 議 人　乙○○
右列受處分人因違反道路交通管理處罰條例案件，對於台北市交通事件裁決所九十年
七月十八日北市裁三字第駕裁二二—Ｚ00000000號、第裁二二—Ｚ0000
0000號違反道路交通管理事件裁決書所為之裁決聲明異議，本院裁定如左：
    主  文
台北市交通事件裁決所北市裁三字第裁二二—Ｚ00000000號裁決撤銷。
乙○○汽車駕駛人不服交通勤務警察之稽查，處罰鍰新台幣壹仟捌佰元，並予記違規
點數壹點。
其餘部分異議駁回。
    理  由
壹、撤銷部分：
一、按汽車駕駛人不服從交通勤務警察或依法令執行交通指揮、稽查任務人員之指揮
    或稽查，而本章各條無處罰之規定者，處新台幣九百元以上一千八百元以下罰鍰
    ；又汽車駕駛人，違反第六十條第二項第一款者，除依原條款處罰鍰外，並予違
    規記點一點，道路交通管理處罰條例第六十條第二項第一款、第六十三第一項分
    別定有明文。
二、台北市交通事件裁決所北市裁三字第裁二二—Ｚ00000000號裁決略以：
    乙○○於民國九十年五月二日八時二十五分許（舉發單記載時間），駕駛車牌號
    碼ＢＢ—八五八八小客車，行經北部第二高速公路（國道三號）北向四十二公里
    處時，因超速行駛，經員警攔檢後，乙○○拒絕出示駕駛執照及行車執照，因認
    異議人行駛於高速公路不遵守管制之規定，而依道路交通管理處罰條例第三十三
    條、第八十五條第二項之規定裁處罰鍰新台幣三千元。
三、異議人聲明異議之意旨則以：當時經警攔檢後伊有停車接受盤檢，之後伊要提出
    證件，然員警自行離去等語。經查：本件異議人於前揭時間地點因超速而經警員
    丙○○、甲○○攔檢，而異議人亦將車停於該處路肩之事實，業據異議人陳述明
    確，亦經證人丙○○、甲○○到庭證述屬實，是當時異議人經警攔檢後已將車停
    靠路肩之事實，應堪認定；其次，本件舉發之過程，業據證人丙○○證稱：「我
    們是用雷射槍測速，當場攔停，但違規人不承認有超速情形，我們就依法舉發，
    另一張不服稽察是駕駛人不願出示證件，當時是我向異議人要行駕照但異議人不
    願給我們只有依規定開單」、「測速槍的紀錄在關閉後就會消失，通常我們會給
    違規人看，看過後就歸零，本件我們有給異議人看，是異議人不願出示證件」、
    「我們避免與違規人發生爭執，當天異議人不肯出示證件也不走，所以我們不可
    能在那邊一直耗，當時位置是在路肩」等語（本院九十年九月二十五日訊問筆錄
    參見），而證人甲○○亦證稱：「當天我與同事丙○○在取締超速，鄭用測速槍
    測速，發現超速攔下後，我們會將測速槍的數值給駕駛人看，當天因駕駛人不出
    示證件，所以鄭決定逕行舉發。」、「當事人說他沒有超速，但我們測到，當時
    我是坐在車上，鄭回來時對我說對方拒絕出示證件，逕行舉發，當時我是在車上
    待命我並未到駕駛人處，一般我們會先和中心聯係，告知車籍資料及情形之後，
    中心認可以逕行舉發後，我們才離去，以逕行舉發的方式處理」、「我沒有看到
    異議人有拿證件到警車處，他人有走到警車附近，但我沒有看到異議人有要交付
    證件」等語（本院九十年十月二十三日訊問筆錄參見），且員警丙○○於九十年
    五月二日八時二十三分，向內政部警政署國道公路警察局第六警察隊電詢異議人
    之資料以及報告逕行舉發之事實，亦有第六警察隊九十年十二月二十五日（九十
    ）公警國六刑字第二０二一四號函附之逕行舉發案件登記表以及電腦資料查詢紀
    錄簿影本在卷可按，則若非異議人拒絕出示該等證件，則員警又何須大費周章向
    隊部查詢資料並登記逕行舉發事項，是證人所稱當時異議人拒絕出示證件等情，
    應堪採信；再者，道路交通管理處罰條例第三十三條固有汽車行駛於高速公路，
    而不遵管制者應予處罰之規定，然而，於高速公路交通管制規則第九條第一項第
    十二款係規定「不服從公路警察或依法執行交通稽查任務人員之指揮或稽查取締
    而逃逸者」之情，而此與本件異議人並未逃逸之情形並不相符，從而，本件應尚
    非屬違反高速公路管制之規定，而應係違反道路交通管理處罰條例第六十條第二
    項第一款不服從交通勤務警察稽查之情形，亦足認定；綜上，原處分機關依道路
    交通管理處罰條例第三十三條之規定裁罰，尚有未恰，爰將原處分撤銷，另依道
    路交通管理處罰條例第六十條第二項第一款、第六十三第一項之規定裁處受處分
    人如主文第二項所示，以資適法。
貳、駁回部分：
一、按汽車行駛於高速公路，而不遵管制之規定者，處汽車駕駛人新台幣三千元以上
    六千元以下罰鍰；又汽車駕駛人，違反第三十三條者，除依原條款處罰鍰外，並
    予違規記點一點，道路交通管理處罰條例第三十三條、第六十三第一項分別定有
    明文。
二、原處分意旨略以﹕乙○○於九十年五月二日，駕駛車牌號碼ＢＢ—八五八八小客
    車，行經北部第二高速公路（國道三號）北向四十二公里處時，經以雷射測速槍
    測量結果，乙○○係以時速一百零九公里之速度行駛，超過該處時速限制之九十
    公里，爰依道路交通管理處罰條例第三十三條、第八十五條第二項、第六十三第
    一項之規定裁處罰鍰新台幣三千元，並記違規點數一點。
三、異議人聲明異議意旨略以：當時並未超速行駛，且員警亦未提出超速之證據等語
    。經查：異議人於前揭時間地點駕駛前揭車輛為警攔檢之事實，業據異議人陳述
    明確，而員警丙○○、甲○○當時係以雷射槍測速，發現異議人所駕駛之車輛，
    當時時速係為一百零九公里超過該處時速限制之九十公里等情，業據證人即處理
    員警丙○○、甲○○到庭證述明確，已如前述，是異議人當時確有超速之情形，
    應堪認定，原處分機關就此部分，據以裁處新台幣三千元，並記違規點數一點，
    尚無不合，是異議人此部分異議為無理由，應予駁回。
、據上論斷，應依道路交通案件處理辦法第十九條、第二十條，道路交通管理處罰
    條例第六十條第二項第一款、第六十三第一項，裁定如主文。
中      華      民      國    九十一    年      三      月    二十九    日
                              台灣新竹地方法院交通法庭
                                  法      官    蘇  嘉  豐
右正本證明與原本無異。
如不服本裁定，應於裁定送達後五日內向本院提出抗告狀。
                                  書  記  官    賴  寶  合
中      華      民      國    九十一    年      三      月    二十九    日
